# 陈版主明想请教您物流公司运输设备折旧计入生产成本还是销售费用的问题

提问人：sjxb1 时间：2019-11-13 06:30:16
请教陈版主，今年审计了物流公司的账，作为 A1小透明想请教您物流公司的固定资产运输设备折旧计入生产成本还是销售费用的问题。我认为固定资产运输设备计入生产成本，而不是销售费用。首先物流公司不是生产制造业，其次车辆属于经营性车辆，最后我朋友提出新收入准则下生产成本只与合同中的费用相关。想请教一下您的想法。

回答人：chenyiwei
对物流公司而言，运输设备属于直接产生营业收入的资产，故其折旧应计入营业成本而不是销售费用，与所确认的运输服务收入配比。
由于在新准则下，运输服务通常属于在一段时间内履行的履约义务（“客户在企业履约的同时即取得并消耗企业履约所带来的经济利益”），一般情况下期末不会有尚未结转到营业成本的合同履约成本挂账。